臺灣板橋地方法院刑事判決　　　　　　　 100年度易字第47號
公　訴　人　臺灣板橋地方法院檢察署檢察官
被　　　告　劉志明
上列被告因贓物案件，經檢察官提起公訴（99年度偵字第30568
、30569 號），嗣被告於本院準備程序進行中就起訴事實為有罪
之陳述，經告知其簡式審判程序之旨，並聽取當事人之意見後，
裁定進行簡式審判程序，本院判決如下：
    主  文
劉志明犯如附表所示之罪，各處如附表所示之刑，有期徒刑部分
應執行有期徒刑伍月，如易科罰金，以新臺幣壹仟元折算壹日，
拘役部分應執行拘役壹佰貳拾日，如易科罰金，以新臺幣壹仟元
折算壹日。
    事  實
一、劉志明於民國94年間，因偽造文書案，經本院以94年度簡字
    第4313號判決判處有期徒刑5 月確定，95年8 月15日執行完
    畢出監；詎仍未知所戒慎，明知真實姓名年籍不詳、綽號「
    阿德」的成年男子及其他友人所持有如附表編號1 至10所示
    之物，均係來路不明之贓物（被害人失竊時間、地點詳如附
    表所示），竟仍基於故買贓物之各別犯意，分別於附表所示
    被害人失竊時間後之不詳時間，在臺北縣三重市○○路上某
    網路咖啡店內，以新臺幣（下同）5 、600 元至5 、6,000
    元不等之價格故買之；嗣於98年9 月22日凌晨0 時20分許，
    劉志明因另犯竊盜案件為警查獲，經劉志明同意搜索後，在
    其位於臺北縣蘆洲市○○路103 號4 樓住處內查獲如附表所
    示之物。
二、案經臺北縣政府（現改制為新北市政府）警察局蘆洲分局、
    台北縣政府警察局（現改制為新北市政府）金山分局移送臺
    灣板橋地方法院檢察署檢察官偵查後起訴。
    理  由
一、認定犯罪事實所憑之證據、理由
    訊據被告對上揭犯罪事實於本院審理中坦承不諱，並經證人
    即如附表所示之被害人李建福、謝易村、陳聯池、黃寶聖、
    陳木傑、鄭宏緒、吳琮智、廖榮華、許榮秋、呂俊昌等於警
    詢中證述明確，且有臺北縣政府警察局蘆洲分局搜索扣押筆
    錄、扣押物品目錄表、贓物認領保管單等附卷可稽，足見被
    告自白與事實相符，堪以採信；從而，本件事證明確，被告
    犯行堪以認定。
二、應適用之法律、科刑審酌事由
(一)、核被告如附表編號1 至10所為，均係犯刑法第349 條第2 項
    之故買贓物罪；又其有如事實欄所述前科及刑之執行情形，
    有台灣高等法院被告前案紀錄表在卷可稽，是其於有期徒刑
    執行完畢後5 年以內，因故意再犯本件有期徒刑以上之各罪
    ，均為累犯，應各依刑法第47條第1 項規定，均加重其刑；
    而其所犯如附表所示之10次故買贓物犯行，犯意各別，行為
    互殊，自應予分論併罰（至被告於本案言詞辯論終結後，雖
    復具狀稱其本案犯行與本院99年度易字第535 號判決係屬同
    一案件，認本案應諭知不受理判決云云，然被告前固因明知
    綽號「阿德」、「阿俊」、「阿亮」、「老陳」之成年男子
    ，暨真實姓名年籍不詳之成年人所持官大弘等人遭竊之物，
    均係來路不明之贓物，竟仍基於故買贓物之各別犯意，分別
    於被害人官大弘等人失竊時間後之不詳時間，在臺北縣三重
    市○○路上某網路咖啡店內，以5 、600 元至5 、6,000 元
    之價格故買之的故買贓物犯行，經本院以99年度易字第1362
    號判決有期徒刑部分應執行有期徒刑1 年，拘役部分應執行
    拘役120 日，如易科罰金，均以1 千元折算1 日確定在案，
    然審諸被告本案犯行與其前案犯行間，二者之被害人迥異，
    被告故買贓物之時間亦不相同，顯見被告本案犯行與其前案
    犯行間，犯意各別，行為互殊，原應予分論併罰，是被告上
    揭所述，容有誤會，併此敘明）。
(二)、爰審酌被告故買贓物造成被害人覓回失物之困難，亦助長竊
    盜等財產犯罪之歪風，致使贓物流向追查更加困難，其行為
    殊屬不當，兼衡其犯罪動機、目的、手段、素行狀況，所故
    買贓物之價值，及犯罪後坦承犯行，態度良好等一切情狀，
    就其前開各犯行，分別量處如主文所示之刑（各件犯行所科
    刑度，各如附表所示），並各就有期徒刑、拘役部分，分別
    定其應執行之刑（按刑法第51條第6 款規定：「宣告多數拘
    役者，比照前款定其刑期〈即於各刑中之最長期以上，各刑
    合併之刑期以下，定其刑期〉。但不得逾120 日。」是本案
    雖宣告多數拘役，其刑期合併並已逾120 日，然就拘役部分
    於定其應執行之刑期時，依前開規定既不得逾120 日，茲就
    所處拘役部分之應執行刑部分，爰量處如主文欄所示），且
    併均再諭知如易科罰金之折算標準，以示儆懲。
據上論斷，應依刑事訴訟法第273 條之1 第1 項、第299 條第1
項前段，刑法第349 條第2 項、第47條第1 項、第41條第1 項前
段、第51條第5 款、第6 款，刑法施行法第1 條之1 第1 項、第
2 項前段，判決如主文。
本案經檢察官高智美到庭執行職務。
中    華    民    國   100    年    1     月    31    日
                  刑事第二十庭  法  官  陳明偉
附表：
┌──┬───────┬───┬─────────┬───────────┐
│編號│失竊物品      │被害人│失竊時間、地點    │  宣  告  刑          │
├──┼───────┼───┼─────────┼───────────┤
│1   │SANYO手機1支  │李建福│97年11月中旬某日、│劉志明故買贓物，累犯，│
│    │（PSNO：010020│      │臺北縣三重市○○街│處有期徒刑月，如易科│
│    │0000000 號，市│      │36號2樓           │罰金，以新臺幣壹仟元折│
│    │價約新台幣〈下│      │                  │算壹日。              │
│    │同〉1萬餘元） │      │                  │                      │
├──┼───────┼───┼─────────┼───────────┤
│2   │PHS 手機1 支（│謝易村│98年4月間、臺北縣 │劉志明故買贓物，累犯，│
│    │序號：00000000│      │三重市○○街附近  │處拘役貳拾日，如易科罰│
│    │511119號）    │      │                  │金，以新臺幣壹仟元折算│
│    │              │      │                  │壹日。                │
├──┼───────┼───┼─────────┼───────────┤
│3   │ANYCALL手機1臺│陳聯池│98年6月1日、臺北縣│劉志明故買贓物，累犯，│
│    │（SGH-L768型，│      │蘆洲市○○路大風車│處拘役貳拾日，如易科罰│
│    │市價約3 千元）│      │餐廳內            │金，以新臺幣壹仟元折算│
│    │              │      │                  │壹日。                │
├──┼───────┼───┼─────────┼───────────┤
│4   │ETC1臺（含儲值│黃寶聖│98年7月初、臺北縣 │劉志明故買贓物，累犯，│
│    │卡、機號040700│      │三重市○○○路118 │處拘役貳拾日，如易科罰│
│    │00D1BB0F0B0ACA│      │巷52號1樓前       │金，以新臺幣壹仟元折算│
│    │8505）        │      │                  │壹日。                │
├──┼───────┼───┼─────────┼───────────┤
│5   │UTEC手機1支   │陳木傑│98年7月18日、臺北 │劉志明故買贓物，累犯，│
│    │（序號：367640│      │縣三重市○○街35巷│處拘役貳拾日，如易科罰│
│    │00000000號，價│      │3號1樓內          │金，以新臺幣壹仟元折算│
│    │值約4千餘元） │      │                  │壹日。                │
├──┼───────┼───┼─────────┼───────────┤
│6   │ETC1臺（機號  │鄭宏緒│98年8月間、臺北縣 │劉志明故買贓物，累犯，│
│    │0000000F250913│      │永安北路1段17巷24 │處拘役貳拾日，如易科罰│
│    │0305CA8505，價│      │之1號前           │金，以新臺幣壹仟元折算│
│    │值約1100元）  │      │                  │壹日。                │
├──┼───────┼───┼─────────┼───────────┤
│7   │NOKIA手機1支  │吳琮智│98年8月下旬某日、 │劉志明故買贓物，累犯，│
│    │（序號：353935│      │臺北縣蘆洲市○○路│處拘役貳拾日，如易科罰│
│    │000000000）   │      │鷺江國小旁公園    │金，以新臺幣壹仟元折算│
│    │              │      │                  │壹日。                │
├──┼───────┼───┼─────────┼───────────┤
│8   │ETC1臺（含儲值│廖榮華│98年8、9月間、臺北│劉志明故買贓物，累犯，│
│    │卡、機號040700│      │縣三重市○○路72巷│處拘役貳拾日，如易科罰│
│    │0BC7D0000000CA│      │5號               │金，以新臺幣壹仟元折算│
│    │850600，價值約│      │                  │壹日。                │
│    │880元）       │      │                  │                      │
├──┼───────┼───┼─────────┼───────────┤
│9   │ETC1臺（含儲值│許榮秋│98年9月中旬、臺北 │劉志明故買贓物，累犯，│
│    │卡、機號040700│      │縣蘆洲市○○路    │處拘役貳拾日，如易科罰│
│    │03FE00000000CA│      │255巷8號          │金，以新臺幣壹仟元折算│
│    │8505)         │      │                  │壹日。                │
├──┼───────┼───┼─────────┼───────────┤
│10  │SANYO手機1支  │呂俊昌│98年9月22日前之不 │劉志明故買贓物，累犯，│
│    │（PSNO：010040│      │詳時地            │處有期徒刑月，如易科│
│    │0000000號）   │      │                  │罰金，以新臺幣壹仟元折│
│    │              │      │                  │算壹日。              │
└──┴───────┴───┴─────────┴───────────┘
以上正本證明與原本無異。
如不服本判決應於收受判決後10日內向本院提出上訴書狀，並應
敘述具體理由。其未敘述上訴理由者，應於上訴期間屆滿後20日
內向本院補提理由書（均須按他造當事人之人數附繕本）「切勿
逕送上級法院」。
                                書記官  陳玉心
中    華    民    國   100    年    1     月    31    日
附錄本案論罪科刑法條全文：
中華民國刑法第349條
（普通贓物罪）
收受贓物者，處3 年以下有期徒刑、拘役或5 百元以下罰金。
搬運、寄藏、故買贓物或為牙保者，處5 年以下有期徒刑、拘役
或科或併科1 千元以下罰金。
因贓物變得之財物，以贓物論。